　　　　　　　　　　臺灣高等法院民事判決
　　　　　　　　　　　　　　　　　　100年度上易字第891號
上　訴　人　蔡玉枝
被　上訴人　劉功湘
上列當事人間侵權行為損害賠償事件，上訴人對於中華民國100
年8 月4 日臺灣板橋地方法院100 年度訴字第918 號第一審判決
提起上訴，本院於100 年11月29日言詞辯論終結，判決如下：
    主      文
原判決關於命上訴人給付超過新臺幣貳拾肆萬肆仟捌佰元之本息
部分，並該部分假執行之宣告，暨訴訟費用（確定部分除外）之
裁判均廢棄。
前開廢棄部分，被上訴人在第一審之訴及假執行之聲請均駁回。
其餘上訴駁回。
第一審（除確定部分外）及第二審訴訟費用，由上訴人負擔百分
之九十，其餘由被上訴人負擔。
    事實及理由
一、被上訴人主張：上訴人於民國99年3 月17日凌晨2時8分許，
    駕駛車牌號碼4686- ＤＱ號自用小客車（以下稱系爭小客車
    ），行駛至新北市○○區○○路203 號前方路邊臨時停車下
    客後，欲左偏起駛時，本應注意禮讓行駛中之車輛優先通過
    ，而依當時之天候、路況，並無不能注意之情事，竟疏未注
    意，即貿然左切起駛，適伊騎乘車牌號碼Ｆ28-078號重型機
    車由上訴人後方駛至，見狀閃避不及，致遭系爭小客車撞擊
    而人車倒地，伊因此受有右側股骨幹粉碎性骨折之傷害。上
    訴人上開過失傷害之刑事案件業經臺灣板橋地方法院刑事庭
    以99年度交易字第648 號判決拘役25日在案。伊因本件車禍
    受有醫療費新臺幣（下同）22,432元、醫療用品費5,120 元
    、看護費54,000元、交通費用1,585 元、機車修理費36,900
    元、不能工作之薪資損失364,000 元及精神上30萬元之損害
    ，上訴人合計應給付伊784,037 元，爰依民法第184 條第1
    項前段、第193 條第1 項、第195 條第1 項等規定，求為命
    上訴人賠償伊784,037 元，及自刑事附帶民事訴訟起訴狀繕
    本送達翌日起算之法定遲延利息之判決。原審判准被上訴人
    財產上請求444,717 元（醫療費22,432元、醫療用品費2,70
    0 元、看護費54,000元、交通費用1,585 元、不能工作之薪
    資損失364,000 元）、非財產上請求15萬元，並認定上訴人
    應負擔其中60% 之過失責任，於扣除保險理賠金59,137元及
    上訴人已賠償之1,600 元後，判命上訴人應給付被上訴人29
    6,093 元，及及自100 年11月3 日起算之法定遲延利息，而
    駁回被上訴人其餘之訴（被上訴人逾上開金額之請求，業經
    原審判決駁回，未據被上訴人聲明不服，已告確定）。被上
    訴人於本院答辯聲明：上訴駁回。
二、上訴人則以：
  (一)伊當時臨時停車於新北市○○區○○路203 號旁之社區車道
    大門口處，讓伊之女兒下車，俟伊之女兒皆下車後，伊開始
    將系爭小客車駛回外側車道中央，因當時伊並未緊臨人行道
    ，伊駛回外側車道中央時，縱有往左切，左切之角度應不大
    ，而依案發現場之監視器畫面，可見伊於99年3 月17日凌晨
    2時0分10秒時開始往前啟動，被上訴人之機車則於同日凌晨
    2時0分12秒時出現於監視器畫面中，斯時被上訴人之機車係
    行駛於內側車道靠近雙黃線處，伊則行駛於外側車道，是伊
    起駛時與被上訴人之機車保持有相當之安全距離，伊於起駛
    時並無應注意而未注意後方來車之過失。另本件車禍發生地
    點係在外側車道，伊當時直行於外側車道，被上訴人之機車
    則行駛於內側車道，可見車禍之原因並非伊左切導致被上訴
    人閃避不及而撞上，而係原本行駛於內側車道之被上訴人向
    右偏至外側車道時，車速過快，又未禮讓直行之伊先行，方
    導致其機車右側擦撞伊之小客車左側，伊就本件車禍之發生
    並無何過失。退步言之，縱認伊就本件車禍之發生有過失，
    然被上訴人酒後無照駕車，就本件車禍之發生亦與有過失，
    且過失程度較高，原審認定伊就本件車禍應負10分之6 之過
    失，亦屬過高。
  (二)被上訴人所請求賠償之金額，其中醫療用品費2,700 元、看
    護費用54,000元及交通費用1,585 元，伊認為均屬合理之必
    要費用，故均不爭執；另關於醫療費用22,432元部分，其中
    病房費13,200元，因被上訴人並未證明其入住非健保給付之
    病房有何必要性，故此部分費用應自醫療費用中扣除，其餘
    醫療費用9,232元部分（22,432－13,200＝9,232），伊則不
    爭執；至被上訴人所請求不能工作之損失364,000 元部分，
    其所提出之在職證明，並未經玄聖製香行之負責人簽名、蓋
    章或按指印，僅有玄聖製香行之「收據用章」，伊否認其真
    正，故應不得作為認定事實之依據。又玄聖製香行之負責人
    ，依商業登記資料顯示為林椿木，惟原審卻傳喚林偉文到庭
    做證，林偉文對於被上訴人是否任職於玄聖製香行、擔任何
    職務及領有若干薪水等事實，既未親見親聞，其又係被上訴
    人之姐夫，2 人間有緊密之親屬關係，是其證詞應不得做為
    判決之依據。又被上訴人並未能提出薪資扣繳憑單等報稅資
    料，自難僅憑其所提出之在職證明，即認被上訴人於本件事
    故發生時，確任職於玄聖製香行。退步言之，縱使被上訴人
    於本件事故發生時，確任職於玄聖製香行，每月並領有26,0
    00元之薪資，然被上訴人因本件事故而請假達13個月，已逾
    1年，依勞動基準法第43條及勞工請假規則第4條第3 項之規
    定，被上訴人於2 年內所請共計未超過60日之病假期間，其
    雇主仍應依法給付折半後之工資，是就被上訴人之雇主依法
    仍應給付之部分，被上訴人並未受有損失，伊就此部分依法
    毋庸負賠償之責。另依被上訴人提出之新光吳火獅紀念醫院
    （以下稱新光醫院）診斷證明書所載，被上訴人於99年10月
    18日前往該院就診時，醫師之診斷結果僅認被上訴人無法負
    重工作，宜繼續休養6 個月，惟被上訴人於上開期間是否確
    遵照醫師建議繼續休養，抑或已返回玄聖製香行工作，尚非
    無疑。又被上訴人因本件事故所受之傷害僅為右側股骨幹骨
    折，原審認被上訴人因此所受之精神上損害高達15萬元，實
    屬過高，總計本件伊應負擔之賠償金額應為27,773元，方為
    合理等語，資為抗辯。並上訴聲明：(一)原判決關於命上訴人
    給付超過27,773元部分，及該部分假執行之宣告，暨訴訟費
    用之裁判均廢棄。(二)上開廢棄部分，被上訴人於第一審之訴
    及假執行之聲請均駁回（原審判命上訴人給付27,773元部分
    ，業已確定）。
三、查上訴人於前揭時間駕駛系爭小客車，於新北市○○區○○
    路203 號旁之社區車道大門口處臨時停車，讓伊之女兒下車
    ，俟伊之女兒皆下車，上訴人起駛時，與被上訴人所騎乘之
    機車發生擦撞，被上訴人人車倒地，受有右側股骨幹粉碎性
    骨折之傷害等情，為兩造所不爭執，復有道路交通事故現場
    圖、道路交通事故調查報告表(一)、(二)各1 份、車禍現場及車
    輛照片16幀、新光醫院診斷證明書2 紙等件在卷可稽（見原
    審100 年度司重調字第52號卷第25至27頁、第39至46頁、99
    年度交附民字第420 號卷第4 、5 頁），堪信此部分事實為
    真實。
四、玆就兩造爭執之事項，分別判斷如下：
  (一)關於上訴人就本件車禍之發生應否負侵權行為責任部分：
  1.依本件卷附之道路交通事故現場圖及現場、車輛照片所示，
    車禍發生地點係新北市○○區○○路156號前，為雙向各2車
    道，上訴人車輛肇事後係左斜停於外側車道，前保險桿掉落
    於車頭前方，上訴人車輛左前車頭側邊葉子板處有明顯擦撞
    痕跡，被上訴人機車則倒於對向外側車道上，並於對向內、
    外側車道地面上留有長度約4.7 公尺之機車刮地痕及車體碎
    片，機車車頭及右側車體均有明顯破損痕跡。上訴人雖辯稱
    伊當時係直行於外側車道，且與被上訴人之機車保持有相當
    之安全距離，並無未注意後方來車之過失云云，然卷附現場
    照片（見原審100 年度司重調字第52號卷第40頁上方照片）
    顯示上訴人車輛於車禍發生後確係左斜停於外側車道上，再
    佐以目擊車禍發生經過之證人江智超、林冠廷於刑事案件偵
    查中均具結證稱：當天我們騎機車跟在被上訴人後方，經過
    閃黃燈路口時，看到上訴人之車輛從路邊切出，被上訴人連
    煞車都來不及就撞上去等語（見臺灣板橋地方法院檢察署99
    年度偵字第19865號偵查卷第117頁反面），另被上訴人之機
    車擦撞上訴人之車輛時，若上訴人之車輛確係向前直行，而
    遭被上訴人之機車自後方追撞，衡情撞擊點應係在上訴人車
    輛後方部位，而非擦撞上訴人車輛之左前車頭側邊葉子板處
    ，上訴人雖辯稱可能係被上訴人經過伊車輛車尾後因酒醉失
    去平衡而突向右偏，致撞擊伊車輛左前方車頭處云云，然觀
    諸被上訴人騎乘之機車擦撞上訴人車輛左前車頭處後，係向
    左側偏駛、滑行而倒於對向外側車道上，並於對向內、外側
    車道地面上留有長度約4.7 公尺之機車刮地痕及車體碎片，
    業如前述，若被上訴人確係因酒醉失去平衡而突向右偏，致
    擦撞上訴人車輛左前方車頭處，衡情應不致於發生擦撞後向
    左側偏移、滑行而倒於對向外側車道上，顯見上訴人於起駛
    時確有向左側偏駛之情形。再查，參諸臺灣板橋地方法院刑
    事庭勘驗車禍發生地點之社區大樓監視器攝影光碟所示，99
    年3 月17日上午2時0分10～11秒，系爭小客車於車上乘客全
    數下車後，隨即啟動車輛朝其左斜前方行駛，同日上午2時0
    分12秒，於監視器畫面中有1 機車（按應係被上訴人所騎機
    車）在靠近雙黃線處快速由左向右行駛（即與系爭小客車同
    一方向），同日上午2時0分13秒，該機車已超過監視器攝影
    範圍而不見影像，僅能看見系爭小客車車尾些許影像，此有
    臺灣板橋地方法院刑事庭99年11月17日勘驗筆錄附於該院99
    年度交易字第648 號卷可稽，亦足見本件車禍發生時間，應
    係在監視器畫面所示99年3月7日上午2 時零分12秒至13秒之
    被上訴人機車通過正開始起駛之上訴人車輛左側，而上訴人
    車輛正起步駛離之2、3秒瞬間，上訴人於警詢時復自承稱：
    伊當時駕駛自小客4686- ＤＱ號車在長榮路203 號旁讓伊女
    兒先行下車，伊女兒們下車完畢，伊正要起步直行欲往中原
    路方向行駛，與劉功湘騎乘Ｆ28-075號機車沿長榮路直行欲
    往中原路方向行駛，於行經上述時、地時，當時伊正要起步
    時，沒發現對方從後處直行過來，當撞到時伊才發現交通事
    故等語，有調查筆錄1 份在卷可參（見原審100 年度司重調
    字第52號卷第28至31頁），是上訴人辯稱伊與被上訴人之機
    車保持有相當之安全距離，並無未注意後方來車之情形云云
    ，實不足採信。本件應係上訴人於起駛前，疏未注意正自其
    左後方行進中之被上訴人機車在內側車道駛來，即貿然向前
    並左偏行駛，致被上訴人見狀閃避不及而發生擦撞，應堪以
    認定。
  2.按汽車起駛前應顯示方向燈，注意前後左右有無障礙或車輛
    行人，並讓應行進中之車輛行人優先通行，道路交通安全規
    則89條第1項第6款定有明文。本件上訴人在外側車道臨時停
    車下客後，於起駛前本應注意前後左右有無行進中之來車，
    並應禮讓其先行，而事故發生當時天候晴、夜間有照明、柏
    油、乾燥路面、道路無缺陷，有道路交通事故調查報告表(一)
    在卷可參，並無不能注意之情形，上訴人竟疏未注意，未禮
    讓行進中之車輛優先通行，貿然起駛左切，因而與被上訴人
    之機車發生擦撞，致被上訴人車倒地後，受有上揭傷害，上
    訴人對本件交通事故具有過失，自堪予認定。本件經送請臺
    灣省臺北縣區車輛行車事故鑑定委員會鑑定及送請臺灣省車
    輛行車事故覆議鑑定委員會覆議結果，亦認上訴人駕駛自小
    客車，於外側車道上臨停下客後，起駛往左偏行時，未注意
    讓行進中之車輛優先通行，為肇事主因；被上訴人駕駛重機
    車，未注意車前狀況，為肇事次因，另無照與酒精濃度過量
    駕車，均有違規定，有臺灣省臺北縣區車輛行車事故鑑定委
    員會鑑定意見書、臺灣省車輛行車事故覆議鑑定委員會覆議
    意見書各1份在卷可佐（見原審100年度訴字第918 號卷第94
    至101 頁），與本院前開認定大致相符。是上訴人就本件車
    禍應負侵權行為責任，殆屬無疑。
  (二)關於被上訴人所請求損害賠償金額是否適當之部分：
    按因故意或過失，不法侵害他人之權利者，負損害賠償責任
    ；不法侵害他人之身體或健康者，對於被害人因此增加生活
    上之需要時，應負損害賠償責任；又不法侵害他人之身體者
    ，被害人雖非財產上之損害，亦得請求賠償相當之金額，民
    法第184條第1項前段、第193條第1項、第195條第1項分別定
    有明文。上訴人駕駛系爭小客車，因過失發生本件車禍，致
    被上訴人受有傷害，則其應就被上訴人所受傷害負賠償責任
    。茲就被上訴人請求之各項損害賠償金額分述如下：
  1.醫療費用部分：
    被上訴人因本件傷害就醫，共支出必要之醫療費用9,232 元
    ，至病房費13,200元部分則非屬必要之支出，此為兩造所不
    爭執（見本院卷第140頁反面），並有醫療費用收據7紙在卷
    可佐（見原審99年度交附民字第420號卷第7至13頁），是被
    上訴人請求醫療費用9,232元，自應准許。
  2.醫療用品費部分：被上訴人主張因前開傷害，有使用便盆椅
    及助行器之必要，而支出便盆椅1,800元、助行器800元，合
    計2,700元之醫療用品費，業據提出統一發票、估價單各1紙
    在卷為證（見原審99年度交附民字第420 號卷第15頁），核
    其傷勢可認為必要費用之支出，應予准許。
  3.看護費用部分：被上訴人因本件車禍受有右側股骨幹粉碎性
    骨折，於99年3月17日入院，經手術鋼釘固定後，於同年3月
    23日出院，術後宜輪椅助行及專人照護6 個月，而被上訴人
    曾因此支出看護費用54,000元等情，已經證人即於被上訴人
    受傷期間照顧其生活起居之趙芳儀於原審證述在卷（見原審
    100 年度訴字第918 號卷第132 頁反面、第133 頁正面），
    復有診斷證明書1 紙附卷足憑（見原審99年度交附民字第42
    0 號卷第4 頁），可證被上訴人術後宜輪椅助行及專人照護
    6 個月，被上訴人僅請求45日，尚稱合理。且其主張1 日之
    看護費用為1,200 元，亦與一般行情相當，是此部分費用自
    應予准許。
  4.交通費用部分：被上訴人因前開傷害，行動不便，故有搭乘
    計程車之必要，共支出交通費用1,585 元，此為上訴人所不
    爭執，並有計程車運價證明2紙、計程車收據3紙在卷可參（
    見原審99年度交附民字第420 號卷第14、15頁），應予准許
    。
  5.不能工作之損失部分：
    被上訴人主張車禍發生時原任職於玄聖製香行，每月薪資為
    28,000元，固據其提出在職證明書1紙為據（見原審100年度
    訴字第918 號卷第24頁），惟證人即玄聖製香行實際經營人
    林偉文（原判決誤繕為林文偉）於原審審理時到庭結證稱：
    玄聖製香行營利事業登記之負責人是伊大哥林椿木，伊是借
    用他的營利事業登記證名稱，在伊住所新北市○○區○○路
    175巷5之1 號經營金紙店。被上訴人係於98年12月10日開始
    到玄聖製香行工作，工作性質是店員，並且整理倉庫的貨品
    ，如果有客人急著要貨，被上訴人就會用手推車將金紙送到
    附近的住家、廟宇，伊每個月固定發給他26,000元，是每個
    月10日拿現金給他，但因金紙店沒有開立統一發票，所以沒
    有申報稅捐等語（見原審100年度訴字第918號卷第133、134
    頁），證人林偉文雖係被上訴人之姐夫，然證人為不可代替
    之證據方法，如果確係在場聞見待證事實，而其證述又非虛
    偽者，縱令證人與當事人有親屬、親戚或其他利害關係，其
    證言亦非不可採信（最高法院53年台上字第2673號判例意旨
    參照），林偉文既業經具結以擔保證詞之真實性，上訴人復
    未提出確切之證據，足以證明林偉文之證詞有何迴護被上訴
    人以致不足採信之處，不能僅以證人與被上訴人有親屬關係
    ，即認其證言為不可採。而被上訴人因本件車禍受有右側股
    骨幹粉碎性骨折，於99年3 月17日入院，經手術鋼釘固定後
    ，於同年3月23日出院，術後宜輪椅助行及專人照護6個月，
    嗣於同年10月18日經醫師診療，認仍無法負重工作，宜繼續
    休養6個月等情，有診斷證明書2紙在卷可參（見原審99年度
    交附民字第420 號卷第4、5頁），而被上訴人擔任玄聖製香
    行之店員，平時需負責整理倉庫的貨品，有時尚需以手推車
    送貨，則其所受前開傷害，自足使其於上開休養期間無法再
    繼續從事相同之工作，是被上訴人主張其因而受有自車禍翌
    日即99年3月18日起至100年4 月18日止共計13個月不能工作
    之損失，自堪以採信。至上訴人另主張被上訴人因本件事故
    而請假達13個月，已逾1 年，依勞動基準法第43條及勞工請
    假規則第4條第3項之規定，被上訴人於2 年內所請共計未超
    過60日之病假期間，其雇主仍應依法給付折半後之工資，是
    就被上訴人之雇主依法仍應給付之部分，被上訴人並未受有
    損失，並聲請命被上訴人提出99年度之扣繳憑單或勞健保資
    料，以查明被上訴人於99年10月18日以後是否曾返回玄聖製
    香行工作，然被上訴人於前揭請病假期間既未實際支領任何
    薪資，自難謂被上訴人並未受有損失，另經本院調閱被上訴
    人99年度之稅務電子閘門財產所得調件明細表（見本院卷第
    131 頁），被上訴人於99年度並無任何收入，是上訴人主張
    被上訴人於99年10月18日以後曾返回玄聖製香行工作云云，
    亦無依據。綜上，被上訴人任職玄聖製香行期間每月固定薪
    資既為26,000元，則其因此受有不能工作損失之金額應為33
    8,000元（26,000 ×13＝338,000 ），逾此範圍之請求尚屬
    不能證明，不應准許。
  6.精神慰撫金部分；
    按慰藉金之多寡，應斟酌雙方之身分、地位、資力與加害之
    程度及其他各種情形核定相當之數額。其金額是否相當，自
    應依實際加害情形與被害人所受之痛苦及雙方之身分、地位
    、經濟狀況等關係決定之。查被上訴人因本件車禍受有右側
    股骨幹粉碎性骨折，出院後尚需以輪椅助行及專人照護6 個
    月，業如前述，足見其因本件車禍，肉體、精神上所受痛苦
    非輕，本院斟酌被上訴人為國中肄業，車禍發生時於玄聖製
    香行擔任店員，每月薪資26,000元，名下無其他財產；上訴
    人為高中畢業，於中華民國貨運儲運事業協會擔任秘書，年
    資18年，99年度所得共計596,125元，財產總額129,250元，
    此經兩造分別陳明在卷，並有稅務電子閘門財產所得調件明
    細表附卷足憑（見本院卷第131至134頁、第141 頁）等情狀
    ，認被上訴人得請求之慰撫金以15萬元為適當。
  7.以上合計被上訴人所受損害金額為555,517元（醫療費用9,2
    32元＋醫療用品費2,700元＋看護費用54,000元＋交通費用1
    ,585元＋不能工作之損失338,000元＋慰撫金150,000元）
  (三)關於被上訴人就本件車禍之發生是否與有過失？其過失比例
    為何之部分；
    按損害之發生或擴大，被害人與有過失者，法院得減輕賠償
    金額或免除之，民法第217條第1項定有明文。次按汽車駕駛
    執照為駕駛汽車之許可憑證，由駕駛人向公路監理機關申請
    登記，考驗及格後發給之，汽車駕駛人經考驗及格，未領取
    駕駛執照前，不得駕駛汽車；汽車駕駛人有飲用酒類或其他
    類似物後其吐氣所含酒精濃度超過每公升0.25毫克或血液中
    酒精濃度超過百分之0.05以上者，不得駕車；汽車行駛時，
    駕駛人應注意車前狀況，並隨時採取必要之安全措施，道路
    交通安全規則第2條第1項第1款、第50條第1項、第94條第3
    項、第114條第2款分別定有明文。本件被上訴人並未考領重
    型機器腳踏車駕駛執照，且酒後駕駛（肇事後以呼氣測試酒
    精濃度為0.72MG/L），此為被上訴人所自承在卷（見原審10
    0年度訴字第918 號卷第113頁反面），並有測試觀察紀錄表
    在卷可佐（見臺灣板橋地方法院檢察署99年度偵字第19865
    號偵查卷第22頁），其於行至肇事地點時，疏未注意右前側
    之上訴人車輛動態，並隨時採取必要之安全措施，致見上訴
    人車輛向左偏駛時，閃避不及而肇事，其就本件車禍之發生
    亦與有過失甚明。本件經送請臺灣省臺北縣區車輛行車事故
    鑑定委員會鑑定及送請臺灣省車輛行車事故覆議鑑定委員會
    覆議結果，亦認被上訴人駕駛重機車，未注意車前狀況，為
    肇事次因，另無照與酒精濃度過量駕車，均有違規定，業如
    前述，本院審酌被上訴人雖有前開過失，然本件車禍之起因
    係因上訴人疏未注意於起駛前，注意前後左右有無車輛，並
    禮讓行進中之車輛優先通行，即貿然起駛左切所致，其過失
    程度較被上訴人為大，故認上訴人應負60% 之過失責任，被
    上訴人應負40% 之過失責任為適當，是被上訴人得請求之損
    害賠償金額應減為333,310元（計算式：555,517×60%＝333
    ,310，元以下四捨五入）。
五、末按，強制汽車責任保險法第32條規定，保險人依本法規定
    給付保險金，視為加害人或被保險人損害賠償金額之一；加
    害人或被保險人受賠償請求時，得扣除之。被上訴人於車禍
    後已領得旺旺友聯產物保險股份有限公司給付之強制汽車責
    任保險理賠金59,137元，有被上訴人之存摺影本在卷可參（
    見原審100年度訴字第918號卷第25頁），另上訴人已給付被
    上訴人1,600 元賠償金，為兩造所不爭執，均應予以扣除。
    經分別扣除後，被上訴人尚得請求272,573元（計算式：333
    ,310－59,137－1,600＝272,573）。
六、綜上所述，被上訴人本於侵權行為法律關係請求上訴人給付
    272,573元，及自刑事附帶民事訴訟起訴狀繕本送達翌日即
    100年11月3日起至清償日止，按年息5%計算之利息，洵屬有
    據，逾此所為請求則無理由，不應准許。原審就超過上開應
    准許部分，為上訴人敗訴之判決，並為假執行之宣告，自有
    未洽。上訴意旨就此部分指摘原判決不當，求予廢棄改判，
    為有理由，爰由本院予以廢棄，改判如主文第2 項所示。至
    上開應予准許之部分，除27,773元部分（此部分上訴人並未
    上訴，已先確定）外，原審就其餘244,800元部分（272,573
    -27,773=244,800 ），所為上訴人敗訴之判決，並為假執行
    之宣告，於法並無不合，上訴意旨就此部分，仍執陳詞，指
    摘原判決不當，求予廢棄，為無理由，應駁回其上訴。
七、兩造其餘攻擊防禦方法及未經援用之證據，經本院審酌後，
    認與本判決之論斷不生影響，爰不一一論駁。
八、據上論結，本件上訴為一部有理由，一部無理由。依民事訴
    訟法第450條、第449條第1項、第79條，判決如主文。
中    華    民    國   100    年    12    月    20    日
                    民事第十一庭
                        審判長法  官  詹文馨
                              法  官  徐福晉
                              法  官  蔡和憲
正本係照原本作成。
不得上訴。
中    華    民    國   100    年    12    月    21    日
                              書記官  李家敏